# 求助陈版主，重大影响合伙企业的疑问

提问人：liuweisheng 时间：2023-10-09 21:56:16
重大影响的合伙企业投资是权益法核算的长投，为什么记入其他非流动资产，而不是列式在长投。谢谢版主解惑。

回答人：chenyiwei
因为投资对象不是公司制企业的股权，因此不是“股权”投资，故列报为其他非流动资产。